【裁判字號】    97,勞再易,1
【裁判日期】    980116
【裁判案由】    再審之訴
【裁判全文】
臺灣板橋地方法院民事裁定             97年度勞再易字第1號
再審原告    乙○○
再審被告    春郁有限公司
法定代理人  甲○○
上列當事人間請求給付資遣費事件，再審原告對於中華民國九十
七年六月十一日本院96年度勞簡上字第13號確定判決提起再審之
訴，本院裁定如下：
    主  文
再審之訴駁回。
再審訴訟費用由再審原告負擔。
    理  由
一、按提起再審之訴應於30日之不變期間內提起；前項期間自判
    決確定時起算，判決於送達前確定者，自送達時起算；其再
    審之理由發生或知悉在後者，均自知悉時起算，民事訴訟法
    第500條第1項、第2項前段分別定有明文。查本院96年度勞
    簡上字第13號民事判決係於民國97年6月11日確定，而於97
    年6月17日送達於再審原告收受，再審原告隨即於97年6月27
    日提起本件再審之訴，並未逾前開30日之不變期間，合先敘
    明。
二、次按提起再審之訴，應表明再審理由及關於再審理由並遵守
    不變期間之證據。再審之訴不合法者，法院應以裁定駁回之
    ，民事訴訟法第501 條第1 項第4 款、第502 條第1 項亦分
    別定有明文可參。而按所謂表明再審理由，則必須指明確定
    判決有如何合於法定再審事由之具體情事始為相當，倘僅泛
    言有何條款之再審事由，而無具體情事者，仍難謂已合法表
    明再審事由。又提起再審之訴未表明再審理由者，其訴為不
    合法，毋庸命其補正，逕以裁定駁回之（最高法院61年臺再
    字第137 號、73年臺聲字第377 號、70年臺再字第35號判例
    意旨參照）。
三、再審原告主張：(一)本件勞資訴訟所需有利於勞方之工作證
    據，皆由資方保管，不論是鈞院調查證據，抑或已裁定保全
    證據，再審被告一概置之不理，不願提出，原審以再審原告
    未提出任何證據為佐，未予採信而駁回請求，顯失公平。(
    二)再審被告曾於原審中辯稱：所謂適用三個月期滿後加給
    新臺幣 (下同)參仟元乃為彌補超時及延時之工資，然再審
    被告無足以證明該項聲明，且台北縣政府於民國95年5月15
    日派員勞動檢查之結果，亦認定再審被告應給付超時及延時
    之工資，故原審判決顯有不當之處 (民事訴訟法第496條第1
    項第1款規定)。(三)再審被告一連串所謂的曠職來看，不論
    是起訴前寫的、言詞辯論時說的或是答辯狀寫的，日期與天
    數皆不相同，處處謊言不攻自破，而鈞院明知卻不願還再審
    原告公道。(四)本件勞資爭議發生之初，再審原告即委託證
    人郭志強居間協調，無效。於是向台北縣政府求助，再審被
    告仍執意拖延不理，再審原告才訴諸法院，請求之項目與金
    額容或有未洽，再審被告之違法惡行乃是訴訟主因，因而衍
    生之訴訟費用應是全由再審被告負擔方為公允。
四、經查再審原告提起本件再審之訴，經本院細繹再審原告所提
    請求再審書狀，其所載再審理由除敘及心中不平、事發經過
    及其個人感受外，僅泛言稱：原審以再審原告未提出任何證
    據為佐，未予採信而駁回請求，顯失公平，又再審被告並無
    足以證明有超時及延時工資之聲明，及再審被告處處謊言，
    原審卻不願還再審原告公道，原判決顯有不當之處，另稱再
    審被告之惡行乃是訴訟主因，因而衍生之訴訟費用應是全由
    再審被告負擔方為公允云云，均未發現再審原告就原確定判
    決有如何合於法定再審事由之具體情事予以指明，自難認其
    所提出之請求再審書狀已依民事訴訟法第501 條第1 項第4
    款規定表明再審理由，揆諸首開說明，顯難認其再審之訴為
    合法，且毋庸命其補正，應由本院逕以裁定駁回之。
五、爰依民事訴訟法第502條第1項、第95條、第78條，裁定如主
    文。
中    華    民    國    98    年    1     月    16    日
                  民事第二庭    審判長   蕭胤栗
                                法  官   李行一
                                法  官   張谷輔
以上正本係照原本作成
本件不得抗告
中    華    民    國    98    年    1     月    16    日
                                書記官  孫國慧


司法院資訊處製作；財團法人民間司法改革基金會備份。
